臺灣高等法院臺中分院刑事判決　　　　95年度上易字第1365號
上　訴　人　臺灣臺中地方法院檢察署檢察官
被　　　告　乙○○
　　　　　　丙○○
　　　　　　甲○○
共　　　同
選任辯護人　曾耀聰律師
上列上訴人因被告等詐欺等案件，不服臺灣臺中地方法院94年度
易字第795號中華民國95年9月1日第一審判決（起訴案號：臺灣
臺中地方法院檢察署93年度偵緝字第1547、1548、1549號、93年
度偵字第18638號、94年度偵字第743號），提起上訴，本院判決
如下：
    主  文
上訴駁回。
    事實及理由
一、本案經本院審理結果，認第一審判決諭知被告乙○○、丙○○、甲○○均無罪之判決，並無不當，應予維持，並引用第
    一審判決書記載之理由（如附件）。
二、臺灣臺中地方法院檢察署檢察官上訴意旨略謂：(一)丁○○係
    於九十二年十二月一日發現遺失支票，此為發現遺失之時間
    ，而一般遺失支票者，有時會再加以找尋或向可能交付之人
    查證等動作，是以並非必於發現遺失時旋即辦理掛失止付。
    (二)原審判決書附表所示之支票雖非連號，且部分號碼相差五
    百多號，然若是一次遺失，也並非必屬相連號碼。被告乙○○辯稱：附表所示之支票是丁○○所交付以票換票或由伊持
    向他人調現，並有伊交予丁○○之支票號碼為證云云。然若
    是以票換票，依被告乙○○所提出之支票紀錄，日期及金額
    並未盡相符，且經原審法院向銀行查詢，僅有小部分丁○○
    之支票提領紀錄，此與丁○○所述與被告乙○○有少部分生
    意往來等語相符。是其所述，當無矛盾之處。
三、按刑事訴訟法第一百六十一條已於九十一年二月八日修正公
    布，其第一項規定：檢察官就被告犯罪事實，應負舉證責任
    ，並指出證明之方法。因此，檢察官對於起訴之犯罪事實，
    應負提出證據及說服之實質舉證責任。倘其所提出之證據，
    不足為被告有罪之積極證明，或其指出證明之方法，無從說
    服法院以形成被告有罪之心證，基於無罪推定之原則，自應
    為被告無罪判決之諭知（參照最高法院九十二年台上字第一
    二八號判例意旨）。經查，證人丁○○於警詢、偵查中雖稱
    ：如原判決附表所示之支票均係遺失，並未交付被告乙○○
    云云，惟證人丁○○前揭陳述存有疑義，本院再次傳喚證人
    丁○○到庭，證人丁○○經合法送達無正當理由未到庭，證
    人丁○○於警詢、偵查中之證述既存有疑義，顯難認為可信
    ，而據此作為不利於被告等三人之認定。是本件檢察官所提
    之各項直接證據及間接證據，就被告三人有無直接、間接共
    同施用詐術之積極或消極行為、竊盜或收受贓物之行為，均
    仍有若干合理懷疑未能排除，無從證明被告乙○○有竊盜、
    詐欺之犯行、被告甲○○、丙○○有收受贓物、詐欺之犯行
    。原審判決對於認定被告三人並無檢察官起訴書所指之犯行
    ，已經詳為調查審酌，並說明其認定之證據及理由，經核均
    無違證據及經驗法則。原審因此以不能證明被告三人犯罪，
    判決被告三人無罪，經核並無不合。檢察官上訴仍未提出適
    合於證明犯罪事實之積極證據，上訴意旨所稱各節，仍無法
    動搖原判決之基礎，本件上訴為無理由，應予駁回。
四、退回移送併辦部分：
  (一)臺灣臺中地方法院檢察署檢察官移送併辦意旨（九十五年度
    偵字第二０七四一、二０七四二、二０七四三號）略謂：被
    告乙○○係耀光照明實業社負責人，明知其公司經營不善已
    無資力週轉，竟基於意圖為自己不法所有之概括犯意，於民
    國九十二年二、三月間，主動向御欽工業有限公司（下稱御
    欽公司）洽購燈飾、零件等情事，並指示與其有犯意聯絡之
    被告丙○○、甲○○，前往上開御欽公司處取貨付款，並先
    以小額進貨及當場支付現款之方式，取信御欽公司，致御欽
    公司陷於錯誤，誤以為被告乙○○所經營之前開商業，信譽
    良好，並有支付貨款之能力。嗣於同年八、九月間，被告乙○○突然要求改以月結並開立支票為給付貨款之方式，御欽
    公司不疑有他而予應允。詎被告乙○○等人於取得御欽公司
    之同意後，於同年十月間即大量訂貨，並以交付第三人蘇月
    美（由檢察官另行偵辦）為發票人之支票四張為給付貨款之
    方式，總計貨款之金額為新台幣九十六萬二千一百六十元。
    嗣因被告乙○○所交付之蘇月美支票均已跳票，且被告乙○○等人亦均避不見面，始知上情。因認被告乙○○、丙○○
    、甲○○共同涉犯刑法第三百三十九條第一項詐欺取財之罪
    嫌。
  (二)臺灣臺中地方法院檢察署檢察官移送併辦意旨（九十五年度
    偵字第二０七五七號）略謂：被告乙○○明知其經營之耀光
    照明實業社已經營不善而無資力週轉，竟基於意圖為自己不
    法之所有之概括犯意，於：
  1.九十二年十月初到瑞得實業有限公司，稱其生意很好，支票
    皆可以兌現，使葉昭賓陷於錯誤，向瑞得實業有限公司大量
    訂購燈具及配件，並開立發票人為蘇月美，發票日為九十二
    年十二月十三日，面額為新臺幣（下同）三萬二千二百二十
    八元及同發票人，發票日為九十三年一月十二日，金額為四
    十五萬七千一百四十元之支票，交付與葉昭賓。
  2.九十二年十月二十四日以相同手法取信蔡永煌，向裕光照明
    有限公司大量進貨，並開立發票人為蘇月美，發票日為九十
    二年十二月十二日，面額為十二萬五千零八十八元、同發票
    人，發票日為九十二年十二月十二日，金額為九萬五千九百
    七十元、同發票人，發票日為九十二年十二月十五日，金額
    為十一萬一千七百二十五元、同發票人，發票日為九十三年
    一月十二日，金額為二十六萬二千八百六十四元之支票，交
    與蔡永煌，另於九十二年十二月十二日前再向蔡永煌大量訂
    購貨品，致積欠蔡永煌無法收取之貨款達一百四十三萬二千
    七百二十一元，嗣因前揭支票皆無法兌現始知上情。
    因認被告乙○○涉犯刑法第三百三十九條第一項詐欺取財之
    罪嫌。
  (三)按法院不得就未經起訴之犯罪審判；檢察官就犯罪事實一部
    起訴者，其效力及於全部。刑事訴訟法第二百六十八條、第
    二百六十七條定有明文。而檢察官對未起訴之犯罪事實，得
    移送法院併案審理者，即刑事訴訟法第二百六十七條所規定
    者，限於與已起訴有罪部分，有實質上一罪或連續犯、牽連
    犯等裁判上一罪之案件（犯罪行為均在九十五年七月一日修
    正刑法施行前）。移送併辦意旨認被告三人另涉犯刑法第三
    百三十九條第一項詐欺取財之罪嫌，因認與起訴部分有刑法
    修正前連續犯之關係，屬裁判上一罪而移送併辦，惟本件檢
    察官起訴部分既經原審為無罪之諭知，則與移送併辦部分，
    並無連續犯之裁判上一罪關係，且此部分未據檢察官起訴，
    本院自不得審理，應將此併辦部分退回，由檢察官另行依法
    偵辦。
據上論斷，應依刑事訴訟法第三百七十三條、第三百六十八條，
判決如主文。
本案經檢察官戊○○到庭執行職務。
中　　華　　民　　國　　96　　年　　2 　　月　　27　　日
            刑事第十一庭　審判長法　官　陳　朱　貴
                                法　官　何　志　通
                                法　官　胡　文　傑
上列正本證明與原本無異。
不得上訴。
                                書記官  陳　文  琴
中　　華　　民　　國　　96　　年　　3　　月　 　01 　　日
